臺灣臺南地方法院刑事判決
109年度易字第651號
公  訴  人  臺灣臺南地方檢察署檢察官
被      告  林永松



上列被告因竊盜案件，經檢察官提起公訴（108年度偵字第12814
號），本院判決如下：
    主  文
林永松犯攜帶兇器毀壞門扇侵入住宅竊盜罪，累犯，處有期徒刑
玖月。
    事  實
一、林永松於民國108年4月初至108年5月9日19時30分許前某時
    ，行經徐大宇不定期前往居住之臺南市○○區○○里○○00號住宅
    前，見無人在內，遂意圖為自己不法之所有，基於竊盜犯意
    ，持拾來之鐵條撬開並毀損上址之後鐵門與玻璃門後，侵入
    上開建築物內竊取徐大宇所有放置於上址內之高粱樣品酒13
    瓶（如附表），得手後即離開現場。嗣徐大宇發現遭竊報警
    處理，經警於108年6月26日13時55分許，持本院法官所核發
    之搜索票至林永松位於臺南市○○區○○路00號1樓之居處進行
    搜索，並扣得樣品酒13瓶，而悉上情。
二、案經徐大宇訴請臺南市政府警察局玉井分局移送臺灣臺南地
    方檢察署檢察官偵查起訴。
    理  由
一、查本判決所引用屬於被告以外之人於審判外之陳述部分，業
    經檢察官、被告同意有證據能力，且未於本件言詞辯論終結
    前聲明異議，本院審酌上開證據作成時之情況，無不當取供
    或違反自由意志而陳述等情形，且均與本案待證事實具有關
    聯性，認為以之作為本案之證據亦屬適當，均具有證據能力
    。
二、訊據被告對上開犯罪事實於審理中坦承不諱（本院卷第154 
     頁），核與證人即告訴人徐大宇於警詢及偵查中所證其上
    開物品原放在其不定期前往居住的案發地點，於108年5月9
    日發現遭竊相符（警卷第41至42頁、偵卷第35至37頁）。而
    案發後，為警持本院核發之搜索票至被告居所搜索，確實搜
    索到如附表所示之酒類共13瓶，此亦有本院108年度聲搜字
    第671號搜索票、臺南市政府警察局玉井分局搜索扣押筆 錄
    、扣押物品目錄表附卷可佐（警卷第1至3頁反面、5頁）。
    此外，在案發現場所留存之汗漬，經檢驗DNA確實與被告DNA
    型別相符乙節，亦有臺南市政府警察局玉井分局現場勘察採
    證報告、臺南市政府警察局109 年10月5 日關於DNA部分之
    鑑定書可考，復有現場照片15張可證（警卷第43至50頁、本
    院卷第39至92、129頁）。是被告之自白核與客觀事證相符
    ，應堪採信。綜上所述，本案事證明確，被告上開犯行，堪
    以認定。
三、新舊法比較
　　按行為後法律有變更者，適用行為時之法律，但行為後之法
    律有利於行為人者，適用最有利於行為人之法律，刑法第2
    條第1項定有明文。被告行為後，刑法第321條業於108年5月
    29日經總統公布修正施行，並自同年5月31日起生效。修正
    前之刑法第321條之刑度原係：「6月以上5年以下有期徒刑
    ，得併科新臺幣10萬元以下罰金」；而修正後之刑度則為：
    「6月以上5年以下有期徒刑，得併科50萬元以下罰金」（依
    刑法施行法第1條之1第1項之規定，罰金之單位亦為新臺幣
    ），經比較修正前後之法律，新法提高罰金刑之上限，並無
    更有利行為人，是本案經新舊法比較之結果，應適用被告行
    為時之法律即修正前之刑法第321條。
四、論罪科刑
㈠、按刑法第321條第1項第3款之攜帶兇器竊盜罪，係以行為人
    攜帶兇器竊盜為其加重條件，此所謂兇器，其種類並無限制
    ，凡客觀上足以對人之生命、身體安全構成威脅，具有危險
    性之兇器均屬之，且只須行竊時攜帶此種具有危險性之兇器
    為已足，並不以攜帶之初有行兇之意圖為必要（最高法院79
    年台上字第5253號判例意旨參照）。查被告供稱伊持撿到之
    鐵條撬開並毀損上址之後鐵門與玻璃門進入屋內，該鐵條屬
　　金屬製品，且依卷內照片足以將鐵門橇開至門板彎曲，更可
    擊破玻璃門，顯見該工具具一定堅硬度，若持之攻擊人，客
    觀上足以危害他人生命、身體安全，屬具有危險性之兇器無
    訛。是被告撬開並破壞案發地點鐵門、玻璃門進入徐大宇做
    為居住目的使用之住宅行竊，核其所為，係犯刑法第321條
    第1項第1至3款之攜帶兇器毀壞門扇侵入住宅竊盜罪。公訴
    意旨未論及攜帶兇器之加重要件，容有未洽。
㈡、被告前因竊盜案件，分別經臺灣基隆地方法院判決處有期徒
    刑7月；臺灣新北地方法院（下稱新北地院）判決處9月、8
    月，定應執行刑1年2月確定。後於106年3月1日經新北地院
    以106年度聲字第602號裁定上開案件合併應執行刑1年8月確
    定，於106年11月29日縮短刑期假釋出監，於107年5月16日
    假釋期滿未經撤銷視為執行完畢。其於上開有期徒刑執行完
    畢後5年內之故意再犯本件有期徒刑以上之罪，為累犯；審
    酌被告未因前罪徒刑執行完畢而有所警惕，猶故意再為本案
    犯行，可認其有特別惡性及對刑罰反應力薄弱，又觀諸被告
    本案犯罪情節，經依累犯規定加重其刑，並未使被告所受刑
    罰超過其所應負擔之罪責，即無司法院釋字第775號解釋意
    旨所指應裁量不予加重最低本刑，否則將致過苛或罪刑不相
    當之情形，爰依刑法第47條第1項規定加重其刑。
㈢、爰審酌被告前已有竊盜前科，仍不知悔改，貪圖小利，本次
    猶恣意進入他人住處竊盜他人之物，法紀觀念甚為淡薄，兼
    衡以其持鐵條破壞他人門扇之手段、及所竊之物價值、犯罪
    後於本院審理時始坦承犯行之態度，尚未與告訴人達成和解
    或賠償損害，暨其於本院審理時自述智識程度、經濟狀況、
    職業等一切情狀，量處如主文所示之刑。
㈣、另附表所示之物為被告犯罪所得，本應依刑法第38條之1第1
    項宣告沒收，但已交由告訴人領回，有贓物認領保管單1紙
    附卷可考，爰依刑法第38條之1第5項規定不宣告沒收。至扣
    案之拔釘器1支與被告所述使用之工具不同，且依被告供述
    其使用之鐵條係隨手撿拾，故非其所有，亦不為沒收之宣告
    。
五、不另為無罪諭知部分
㈠、公訴意旨另認被告在上開時間、地點除竊取附表所示之酒外
    尚竊得高粱酒21瓶、樣品酒837瓶（共價值（新臺幣）53萬1
    ,000元），得手後即離開現場。因認此部分亦涉犯刑法第32
    1條第1項之加重竊盜罪嫌等語。
㈡、按犯罪事實應依證據認定之，無證據不得認定犯罪事實；不
    能證明被告犯罪者，應諭知無罪之判決，刑事訟訴法第154
    條第2項、第301條第1項分別定有明文。
㈢、本件經查獲後僅在被告上開位於臺南市○○區○○路00號1樓之居
    處中扣得如附表所示之樣品酒共13瓶，有臺南市政府警察局
    玉井分局搜索扣押筆錄、扣押物品目錄表在卷可佐。是僅能
    確認上開扣案之樣品酒為被告行竊所得。然依證人徐大宇於
    警詢中所證：我於4月有與太太來過，其餘時間就未再來等
    語（警卷第41頁反面），而本件係5月9日經告訴人到場發覺
    並報警處理前，距離告訴人最後一次到案發地點已有三個星
    期以上。而觀卷內現場照片，被告於破壞門扇後，該處顯然
    失去任何防閑功能，任何人都可以進入。佐以本案現場勘察
    採證報告及109 年10月5 日關於DNA部分之鑑定書可考，可
    知現場除被告外，尚留有其他人之指紋。從上各情，實不能
    排除本案尚有他人以其他方式進入案發地點行竊或趁案發地
    點門扇遭破壞後，進入再行竊之可能，尚無從僅以被告居處
    扣得告訴人部分失竊物品而認為被告尚有偷高粱酒21瓶、樣
    品酒837瓶。從而，本件尚不能證明被告此部分犯罪，依法
    應為被告無罪之諭知，然此部分與上開被告經判處有罪部分
    ，有實質上一罪關係，爰不另為無罪諭知。
據上論斷，應依刑事訴訟法第299條第1項前段，刑法第2條第1項
、修正前刑法第321條第1項第1款、第2款、第3款、第47條第1項
、第38條之1第5項，刑法施行法第1條之1，判決如主文。
本案經檢察官吳惠娟提起公訴、檢察官吳梓榕到庭執行職務。
中　　華　　民　　國　　109 　年　　11　　月　　26　　日
　　　　　　　　　刑事第十一庭  法　官　劉怡孜
以上正本證明與原本無異
如不服本判決應於收受本判後20日內向本院提出上訴書狀，並應
敘述具體理由。其未敘述上訴理由者，應於上訴期間屆滿後20日
內向本院補提理由書狀（均須按他造當事人之人數附繕本）「切
勿逕送上級法院」。
  　　　　　　　　　　　　　　　書記官　黃瓊蘭
中　　華　　民　　國　　109 　年　　11　　月　　30　　日
附錄本案論罪科刑法條全文
修正前中華民國刑法第321條
犯竊盜罪而有下列情形之一者，處 6 月以上、5 年以下有期徒
刑，得併科新臺幣 10 萬元以下罰金：
一、侵入住宅或有人居住之建築物、船艦或隱匿其內而犯之者。
二、毀越門扇、牆垣或其他安全設備而犯之者。
三、攜帶兇器而犯之者。
四、結夥三人以上而犯之者。
五、乘火災、水災或其他災害之際而犯之者。
六、在車站、埠頭、航空站或其他供水、陸、空公眾運輸之舟、
    車、航空機內而犯之者。
前項之未遂犯罰之。

附表（已發還告訴人）
編號 品項 數量 一 樣品酒（VAN GOGH) 5瓶 二 樣品酒(HINE) 1瓶 三 樣品酒(OR-G) 1瓶 四 ST-GERMAW 1瓶 五 金龍鳳陳高 1瓶 六 杜高-大麴 1瓶 七 清酒-群青 1瓶 八 清酒-瑞泉 1瓶 九 人頭馬-XO 1瓶